# 请教陈版主，购买存在超额亏损的联营单位的剩余股权在个别报表中的成本确认

提问人：zzjing 时间：2017-11-26 22:30:35
对联营公司的长期股权投资权益法核算至 0 之后（尚有未确认的超额亏损），又从联营单位的另一股东处出资 5000 万购买了联营公司的剩余股权，购买后的股权比例达到100%，这种情况下在母公司个别报表中对联营公司转为子公司时长期股权投资的成本确认是不是要先将 5000 万的购买价款减去之前作为联营公司时未确认的超额亏损后的剩余金额作为该子公司的投资成本确认长期股权投资

回答人：chenyiwei
假设此处的 6000 万元确实代表了剩余股权的公允价值，没有为其他股东兜底等特殊原因，则对原持有的股权应按比例计算出其公允价值，并在合并报表层面按《企业会计准则第 33 号——合并财务报表（ 2014 年修订）》第四十八条规定确认原持有股权重新计量的损益。合并报表层面的合并成本为原持有股权的公允价值与本次增持成本 5000 万元之和。个别报表层面直接按 5000 万元作为达到控制后的长期股权投资成本即可。

提问人：呼叫帮助 时间：2017-12-09 18:45:22
本公司持有一家公司100%股权，系因客户无法偿还债务转让取得，股转协议中约定公司所有印鉴章、银行账户及正常经营均归本公司管理，目前已经完成工商登记，公司法人、总经理等职务均由本公司担任。但合同中有条款约定，如果客户履行了偿还债务的约定，我们需要把股权再次转让归还。目前该公司的财务和经营等相关活动是有本公司主导，其盈亏全部归本公司享有或承担，股权收回的价格按评估价确定。 请问这种情况，在客户未偿还债务前，本公司是否需要把这家公司纳入合并范围？

回答人：chenyiwei
根据你说的情况，应纳入合并报表范围。但要关注回购价格是否为届时的公允价值。这涉及到判断该次股权转让有无商业实质，是否仅仅是作为债务人向本企业还款的质押物等。

提问人：呼叫帮助 时间：2017-12-10 15:33:58
陈版，如果回购价格就是现在的价值，即使目前已经完成工商登记，公司法人、总经理等职务均由本公司担任。但这只能作为债务人向本企业还款的质押物，不能纳入合并报表范围？

回答人：chenyiwei
结合该公司目前经营管理权实际由谁掌握。如果是仅仅作为质押，则通常实质性经营管理权仍在原股东手中，本企业派驻的董事和高管只行使保护性权力。